# 求助陈版：关于发行的外币优先股（ FVPL ）折算的会计处理

提问人：wx_63e756042e80 时间：2023-02-17 13:10:00
求教陈版：
集团内的母公司是一家开曼公司，公司的记账本位币是USD。母公司发行了数轮的优先股融资，计入financial liability at FVPL。母公司发行的优先股是与投资者约定一个固定的RMB金额，并根据打款日的汇率折算为等值的USD金额支付；期末评估师的评估报告也评估RMB的公允价值。
问题：
我们需要将RMB折算为USD进行报表的调整，那么我们是直接将两期折算的USD金额之差全部作为FV change还是需要拆分一块汇兑损益出来呢？

回答人：chenyiwei
因为是分类为financial liability at FVPL，所以不单独确认汇兑损益，全部变动均计入FV change，包括由汇率变动引起的变动部分。

提问人：wx_63e756042e80 时间：2023-02-20 11:48:26
谢谢陈版回复！
想再咨询下陈版，这个是没有policy choice，只能全部计入FV change的是嘛？

回答人：chenyiwei
金融负债是可以选择是否分拆其中的嵌入衍生工具的。